# 营业收入扣除事项

提问人：jhs1027929079 时间：2023-02-20 11:47:05
老师您好，请教一下营业收入扣除事项，我公司与同行业某公司首次合作，签订销售合同，该公司成为我方新客户，开展的业务原因为同行业公司工期紧迫，自身无法完成订单，将部分设备转给我公司加工，对于该部分设备我公司根据要求出具技术图纸等，采购主料，然后委托第三方单位进行安装（我方出技术和采购主料，委托外部安装），针对上述情况，该笔收入是否属于营业收入扣除范畴？

回答人：chenyiwei
“该公司成为我方新客户，开展的业务原因为同行业公司工期紧迫，自身无法完成订单，将部分设备转给我公司加工”是否说明该笔收入属于“正常经营之外的收入”或者“未形成或难以形成稳定业务模式的业务所产生的收入”？为此，建议重点关注此类收入及其业务模式的稳定性和可持续性、交易作价的公允性、商业模式的合理性等问题。